# 对外担保，民事裁决书已出，如何入账问题

提问人：wtbcpa1 时间：2019-11-26 06:30:11
请教陈版：
案例背景：A 公司与 B 银行签订借款协议，本公司以及个人 C/D 提供担保，现 A公司到期未偿还借款，B银行起诉，民事裁决书已出，裁决如下：
（ 1 ）被告A 公司支付本息合计 450 万
（ 2 ）被告（本公司）、个人C、个人 D提供连带保证责任
（ 3 ）原告有权在 122 万元限额内对被告（个人 C）名下房产拍卖处置所得价款按抵押顺位享有优先受偿权
（ 4 ）原告有权在 280 万元限额内对被告（个人 C）名下房产拍卖处置所得价款按抵押顺位享有优先受偿权
（ 5 ）被告（本公司）、个人C、个人 D在承担保证责任后，有权追偿问题 1 ：对于这种情况，本公司应该如何入账？是应该确认为应付款，还是预计负债，还是作为或有事项披露，还是其他方法？
个人认为如果确认应付款的话，金额无法确定；如果确认预计负债，也存在金额无法确定的问题，并且已经裁决了，应该不属于或有事项了吧？
问题 2 ：本公司签订的最高额担保合同中写到本公司为 A 公司与B银行在2018 年 3 月 21 日至 2019 年 3 月 21 日之间签订的一系列借款合同所形成的债权提供连带保证责任，担保期限为债务履行期届满之日起 2 年。
那么审计报告在披露担保期限的时候应该是 2018 年 3 月 21 日至 2019年 3 月 21 日还是 2019 年 3 月 21 日-2021 年 3 月 21 日？

回答人：chenyiwei
1 、因为本公司与其他多名保证人一起提供连带责任保证，因此应谨慎考虑被担保人和其他各位保证人的履约能力，谨慎估计本公司被债权银行直接追索的风险，全额确认预计负债，同时将履行保证责任后基本确定可从被保证人和其他连带责任保证人处追偿收回的款项确认一项追偿权资产（其他流动/非流动资产）。
2 、担保期限的披露两种做法都有，但更常见的做法似乎还是披露被担保的主合同的借款到期日，因为可以更明确地指出担保风险最可能的爆发时间，而不是法律上的最终消除时间。